臺灣屏東地方法院民事判決　　　　　　　110年度原訴字第6號
原　　　告　林麗玲　
訴訟代理人　雅蔀恩‧伊勇律師
被　　　告　孫聖芬　


訴訟代理人　陳意青律師
上列當事人間請求侵權行為損害賠償事件，本院於民國110 年9
月3 日言詞辯論終結，判決如下：
    主  文
一、被告應給付原告新臺幣（下同）200,000 元，及自民國110
    年3 月7 日起至清償日止，按週年利率5 ％計算之利息。
二、原告其餘之訴駁回。
三、訴訟費用由原告負擔5分之4，餘由被告負擔。
四、本判決第一項得假執行；但被告如以200,000 元為原告預供
    擔保，得免為假執行。
五、原告其餘假執行之聲請駁回。
    事實及理由
一、原告主張：原告與訴外人丙ＯＯ於民國94年1 月27日結婚，
    ，然於婚姻關係存續中，被告明知丙ＯＯ為有配偶之人，竟
    自106 年間起，與丙ＯＯ過從甚密，並頻繁與丙ＯＯ發生性
    行為，足徵被告所為顯然逾越普通男女正常社交往來分際，
    故意不法侵害原告基於配偶關係之身分法益，期間長達3 年
    之久，情節重大，致原告精神上受有莫大痛苦，並因而與丙
    ＯＯ於109 年5 月25日離婚，爰依民法第184 條第1 項前段
    及第195 條第1 項、第3 項規定，請求被告賠償精神慰撫金
    100 萬元等語。並聲明：㈠被告應給付原告100 萬元，及自
    起訴狀繕本送達翌日起至清償日止，按週年利率5 ％計算之
    利息。㈡原告願供擔保，請准宣告假執行。
二、被告則以：對於侵害原告之配偶權及與丙ＯＯ為性行為部分
    ，伊不爭執，惟性行為之次數並無如原告所述之多，又原告
    請求之精神慰撫金亦屬過高，應斟酌被告經濟狀況、家庭環
    境予以酌減。另兩造已於109 年10月間達成和解，原告不得
    再請求賠償等語為辯。並聲明：㈠原告之訴及假執行之聲請
    均駁回。㈡如受不利判決，被告願供擔保請准宣告免為假執
    行。
三、本院得心證之理由：
㈠  按因故意或過失，不法侵害他人之權利者，負損害賠償責任
    。民法第184 條第1 項前段定有明文。又不法侵害他人之身
    體、健康、名譽、自由、信用、隱私、貞操，或不法侵害其
    他人格法益而情節重大者，被害人雖非財產上之損害，亦得
    請求賠償相當之金額。前二項規定，於不法侵害他人基於父
    、母、子、女或配偶關係之身分法益而情節重大者，準用之
    ，民法第195 條第1 項、第3 項亦定有明文。復按婚姻係以
    夫妻之共同生活為其目的，配偶應互相協力保持其共同生活
    之圓滿安全及幸福，而夫妻互守誠實，係為確保其共同生活
    之圓滿安全及幸福之必要條件，故應解為配偶因婚姻契約而
    互負誠實之義務，配偶之一方行為不誠實，破壞共同生活之
    圓滿安全及幸福者，即為違反因婚姻契約之義務而侵害他方
    之權利（最高法院55年度台上字第2053號判決意旨參照）。
    是若夫妻之一方違反婚姻之誠實義務，與婚姻外之第三人發
    生性行為或其他親密行為，致破壞夫妻共同生活之圓滿幸福
    者，則第三人即係侵害婚姻關係存續中之他方配偶基於配偶
    關係之身分法益即配偶權，而屬情節重大，受害配偶自得依
    前揭規定，請求非財產上之損害賠償。
㈡  經查，原告主張被告於原告與丙ＯＯ婚姻關係存續中發生數
    次性行為，侵害其配偶權情節重大乙節，業據其提出戶籍謄
    本、電話簡訊紀錄、對話紀錄及丙ＯＯ寫與被告之信件為證
    （見本院卷第33至41、129 至147 頁），經核尚屬相符，且
    被告亦不爭執曾數次與丙ＯＯ發生性行為（見本院卷第176
    頁），依民事訴訟法第280 條第1 項規定，視同自認，原告
    前揭部分之主張，自堪信為真正。又原告就被告與丙ＯＯ共
    同侵害配偶權一事，前對丙ＯＯ提起侵權行為損害賠償訴訟
    ，經本院以110 年度原訴字第2 號判決丙ＯＯ應賠償30萬元
    ，業經本院依職權調閱該案卷宗核對屬實。準此，被告所為
    已破壞原告間之婚姻生活信賴基礎，侵害原告關於配偶身分
    法益且屬情節重大，故原告依上開規定請求被告賠償非財產
    上損害賠償，洵屬有據。至被告辯稱兩造已達成和解，原告
    不得再請求賠償云云，既為原告否認，此乃對被告有利之主
    張，依民事訴訟法第277 條規定，應由被告負舉證之責，惟
    被告對此並未舉證以實其說，自難可採。
㈢  按慰撫金之多寡，應斟酌雙方之身分、地位、資力與加害程
    度，及其他各種情形核定相當之數額（最高法院51年度台上
    字第223 號判決意旨參照）。故慰撫金之金額是否相當，自
    應依實際加害情形與被害人所受之痛苦及雙方之身分、地位
    、經濟狀況等關係決定之。查被告所為前揭行止，已侵害原
    告配偶關係之身分法益，業如前述，衡諸被告與丙ＯＯ發生
    數次性行為，交往期間非短，關係甚密，而原告與丙ＯＯ係
    於94年1 月27日結婚，案發當時兩人結褵已逾12年，原告精
    神上自受有相當痛苦，應堪認定。本院審酌兩造之學歷、職
    業與經濟狀況（見本院卷第178 頁），並參諸卷附稅務電子
    閘門財產所得調件明細表所示兩造之財產所得資料（因屬個
    人隱私，僅予參酌，不予揭露），以及被告侵害行為、被告
    與丙ＯＯ往來期間、對原告婚姻生活之圓滿、安全幸福所造
    成破壞之程度等一切情狀，認被原告請求精神慰撫金100 萬
    元，尚屬過高，應核減為20萬元為適當，逾此範圍，則不應
    准許。
㈣  末按給付無確定期限者，債務人於債權人得請求給付時，經
    其催告而未為給付，自受催告時起，負遲延責任，其經債權
    人起訴而送達訴狀，或依督促程序送達支付命令，或為其他
    相類之行為者，與催告有同一之效力；遲延之債務，以支付
    金錢為標的者，債權人得請求依法定利率計算之遲延利息；
    應付利息之債務，其利率未經約定，亦無法律可據者，週年
    利率為5 ％，民法第229 條第2 項、第233 條第1 項前段、
    第203 條分別定有明文。經查，本件損害賠償之債並無確定
    給付期限，原告本於侵權行為之法律關係，請求被告應給付
    原告20萬元，及自起訴狀繕本送達被告之翌日即110 年4 月
    20日起（本院卷第97頁所示之送達證書），至清償日止，按
    年息百分之五計算之利息，即屬正當，應予准許。
四、綜上所述，原告依民法第184 條第1 項前段及第195 條第1
    項、第3 項規定，請求被告給付20萬元，及自110 年3 月7
    日起至清償日止，按週年利率5 ％計算之利息，為有理由，
    應予准許。逾此範圍之請求，為無理由，應予駁回。
五、本件原告勝訴部分，所命被告給付之金額未逾50萬元，應依
    民事訴訟法第389 條第1 項第5 款規定，依職權宣告假執行
    。被告就原告勝訴部分陳明願供擔保，請准宣告免為假執行
    ，核無不合，爰酌定相當之擔保金額予以准許。至原告敗訴
    部分，其假執行之聲請已失所附麗，應予駁回。
六、本件事證已臻明確，兩造其餘之攻擊防禦方法及所用證據，
    經本院斟酌後，認為均不足以影響本件判決之結果，爰不一
    一論列，併此敘明。
七、訴訟費用負擔之依據：民事訴訟法第79條。
中    華    民    國  110     年    9     月    24    日
                  民事第二庭    法  官  俞亦軒
正本係照原本作成。
如不服本判決，應於收受送達後20日內向本院提出上訴書狀，其
未表明上訴理由者，應於提出上訴後20日內向本院補提理由書狀
（均須按他造當事人之人數附繕本）。
如委任律師提起上訴者，應一併繳納上訴審裁判費。
中    華    民    國  110     年    9     月    24    日
                                書記官  應慧芳